臺灣新竹地方法院刑事判決
                                      111年度易字第368號
公  訴  人  臺灣新竹地方檢察署檢察官
被      告  劉邦煥


上列被告因竊盜案件，經檢察官提起公訴（111年度偵字第1697
號），被告於本院準備程序為有罪之陳述，經本院裁定進行簡式
審判程序獨任審理，判決如下：
    主  文
甲○○犯竊盜罪，累犯，處有期徒刑參月，如易科罰金，以新臺幣
壹仟元折算壹日。
未扣案之犯罪所得汽車救援線壹條沒收，於全部或一部不能沒收
或不宜執行沒收時，追徵其價額。
    事  實
一、甲○○意圖為自己不法之所有，基於竊盜之犯意，於民國110
    年12月20日10時39分許，騎乘車牌號碼000-000號普通重型
    機車，至乙○○所有位於新竹市○○區○○路0段000巷0弄0號倉庫
    ，趁無人注意之際，進入其內徒手竊取乙○○所有放置於上開
    倉庫內之汽車救援線1條（價值新臺幣【下同】300元），得
    手後旋騎乘上開機車離開現場。嗣乙○○發覺遭竊並報警處理
    ，經警調閱監視錄影畫面，始悉上情。
二、案經乙○○訴由新竹市警察局第三分局報請臺灣新竹地方檢察
    署檢察官偵查起訴。
    理  由
一、本件被告甲○○所犯之罪，並非法定刑為死刑、無期徒刑或
    最輕本刑3 年以上有期徒刑之罪，亦非高等法院管轄第一審
    之案件，而被告於準備程序進行中就被訴事實已為有罪之陳
    述，經本院告知簡式審判程序之旨，並聽取檢察官及被告之
    意見後，本院乃依刑事訴訟法第273條之1第1項規定，裁定
    進行簡式審判程序，合先敘明。
二、訊據被告就上開竊盜犯行於本院準備及簡式審判程序時均坦
    承不諱（見本院易字卷第122頁、第126-127頁），並有證人
    即告訴人乙○○、證人劉邦友妹於警詢中之證述可佐（見偵卷
    第8-9頁、第10-11頁），復有員警偵查報告(見偵卷第4頁)
    、路口監視錄影畫面截取照片(見偵卷第12-16頁)、現場照
    片(見偵卷第17頁)、倉庫監視錄影畫面截取照片(見偵卷第1
    8-19頁)、新竹市警察局第三分局香山派出所受(處)理案件
    證明單、受理各類案件紀錄表(見偵卷第20-21頁)、車輛詳
    細資料報表(見偵卷第32頁)、臺灣新竹地方檢察署勘驗筆錄
    (見偵卷第112-115頁)、監視器光碟（偵卷證物袋）等附卷
    可參，足認被告之自白與事實相符，本件犯行至堪認定，應
    依法論科。
三、核被告所為，係犯刑法第320 條第1 項之竊盜罪。
四、被告前①於105年間，因違反毒品危害防制條例案件，經本院
    以105年度審易字第266號判決處有期徒刑7月確定；又②於10
    5年間，因竊盜案件，經本院以105年度竹簡字第145號判決
    處有期徒刑3月確定，上開①②案件，復經本院以105年度聲字
    第1726號裁定定應執行有期徒刑9月日確定；又③於105年間
    ，因違反毒品危害防制條例案件，經本院以105年度易字第7
    34號判決處有期徒刑6月確定；又④於105年間，因違反毒品
    危害防制條例案件，經本院以105年度易字第895號判決處有
    期徒刑7月確定，上開③④案件，再經本院以106年度聲字第12
    82號裁定定應執行有期徒刑11月確定。、經接續執行，
    嗣於107年3月2日因縮短刑期假釋出監，所餘刑期交付保護
    管束，迄至107年6月28日縮刑期滿，假釋未經撤銷視為執行
    完畢等情，有臺灣高等法院被告前案紀錄表1 份在卷可參，
    其於有期徒刑執行完畢後5 年內故意再犯本件有期徒刑以上
    之罪，為累犯。又審酌被告已有多次竊盜罪之前科紀錄，仍
    不知悔悟，再為本件竊盜犯行，足見其刑罰反應力薄弱，參
    照釋字第775號解釋文之意旨，本院認應完全適用刑法第47
    條第1 項之規定加重其刑。
五、爰審酌被告不思以正當途徑獲取財物，任意竊取他人之物，
    侵害他人財產安全，且其已有多次竊盜罪之前科紀錄，猶不
    知悔悟，重蹈覆轍，所為殊值非難；復考量被告犯後態度，
    兼衡其自承教育程度為高中畢業，案發時因腳傷打臨工維生
    ，未婚，無未成年子女，暨本件犯罪動機、手段、被害人所
    受財損等一切情狀，量處如主文所示之刑，並諭知易科罰金
    之折算標準，以資懲儆。
六、被告本件竊盜犯行所得之汽車救援線1條固未扣案，仍應依
    刑法第38條之1 第1 項規定宣告沒收，於全部或一部不能沒
    收或不宜執行沒收時，依同條第3 項規定，追徵其價額。
據上論斷，應依刑事訴訟法第273 條之1 第1 項、第299 條第1
項前段，判決如主文。
本案經檢察官陳興男提起公訴，檢察官馮品捷到庭執行職務。
中　　華　　民　　國　　111 　年　　12　　月　　6 　　日
                  刑事第六庭  法  官    林涵雯
以上正本證明與原本無異。
如不服本判決應於收受本判決後20日內向本院提出上訴書狀，上
訴書狀應敘述具體理由。上訴書狀未敘述上訴理由者，應於上訴
期間屆滿後20日內補提理由書狀於本院(均須按他造當事人之人
數附繕本 )「切勿逕送上級法院」。 
中　　華　　民　　國　　111 　年　　12　　月　　6 　　日
                              書記官   林汶潔
附錄本案論罪科刑法條：
中華民國刑法第320條
意圖為自己或第三人不法之所有，而竊取他人之動產者，為竊盜
罪，處五年以下有期徒刑、拘役或五十萬元以下罰金。
意圖為自己或第三人不法之利益，而竊佔他人之不動產者，依前
項之規定處斷。
前二項之未遂犯罰之。